臺灣花蓮地方法院民事裁定
111年度監宣字第128號
聲  請  人  甲○○  

相  對  人  乙○○  

關  係  人  丙○○

上列聲請人聲請監護宣告事件，本院裁定如下：
    主  文
宣告乙○○（女、民國00年0月00日生、身分證統一編號：Z000000
000號）為受監護宣告之人。
選定甲○○（男、民國00年0月00日生、身分證統一編號：Z000000
000號）為受監護宣告之人之監護人。
指定丙○○（女、民國00年0月0日生、身分證統一編號：Z0000000
00號）為會同開具財產清冊之人。
聲請費用新臺幣壹仟元由受監護宣告之人負擔。
    理  由
一、按「對於因精神障礙或其他心智缺陷，致不能為意思表示或
    受意思表示，或不能辨識其意思表示之效果者，法院得因本
    人、配偶、四親等內之親屬、最近一年有同居事實之其他親
    屬、檢察官、主管機關、社會福利機構、輔助人、意定監護
    受任人或其他利害關係人之聲請，為監護之宣告。」，民法
    第14條第1項定有明文。又「法院為監護之宣告時，應依職
    權就配偶、四親等內之親屬、最近一年有同居事實之其他親
    屬、主管機關、社會福利機構或其他適當之人選定一人或數
    人為監護人，並同時指定會同開具財產清冊之人。」，民法
    第1111條第1項亦著有明文。
二、本件聲請人甲○○主張其配偶乙○○呈昏迷狀態，致不能為意思
    表示或受意思表示，或不能辨識其意思表示之效果，為此依
    法聲請對乙○○為監護之宣告等語。
三、本院審驗乙○○之心神狀況，並採用佛教慈濟醫療財團法人花
    蓮慈濟醫院蔡欣記醫師之精神鑑定報告書，認為相對人生命
    徵象尚穩、意識昏迷，氣切需使用氧氣、鼻胃管與尿布，長
    期臥床，對叫喚無反應。鑑定結果為「精神障礙或其他心智
    缺陷之有無：有精神障礙」、「為意思表示或受意思表示或
    辨識其意思表示之效果之能力：無能力」、「預後及回復之
    可能性：無可能性」，此有該院111年11月2日慈醫文字第11
    10003252號函所附精神鑑定報告書1件附卷可稽。爰依首開
    民法第14條第1項之規定，宣告乙○○為受監護宣告之人。
四、又聲請人對於擔任監護人具有積極意願，自相對人罹病以來
    照顧大小事都是由聲請人處理，聲請人對於相對人之身心狀
    況尚能掌握，且過去對相對人無不利事由，評估適任監護人
    ；關係人丙○○為相對人之大姑（聲請人之胞姊），同意擔任
    會同開具財產清冊之人，此有維安社會工作師事務所111年1
    0月31日維安監宣字第111092號函所附「成年人之監護宣告
    案件之訪視評估報告」、新北市政府社會局111年10月12日
    新北社工字第1111949222號函所附「新北市政府社會局個案
    處理報告」各1件在卷可佐。爰依首開民法第1111條第1項之
    規定，選定聲請人甲○○擔任乙○○之監護人，並指定丙○○擔任
    會同開具財產清冊之人，以維護受監護宣告人之權益。
五、依家事事件法第164條第2項，裁定如主文。
中　　華　　民　　國　　111 　年　　11　　月　　6 　　日
                  家事法庭  法  官  周健忠 
以上正本係照原本作成。
如對本裁定抗告，須於裁定送達後10日之不變期間內，向本院提
出抗告狀，並繳納抗告費新臺幣1,000元。
中　　華　　民　　國　　111 　年　　11　　月　　7 　　日

                            書記官  陳佩姍